臺灣苗栗地方法院刑事判決
111年度訴字第172號
公  訴  人  臺灣苗栗地方檢察署檢察官
被      告  顏智勇




指定辯護人  本院公設辯護人  蔡文亮
上列被告因毒品危害防制條例案件，經檢察官提起公訴（110年
度偵字第5703號、第8391號），本院判決如下：
    主  文
顏智勇犯如附表一「罪名、宣告刑及沒收」欄所示之罪，各處如
附表一「罪名、宣告刑及沒收」欄所示之刑及沒收。應執行有期
徒刑柒年陸月；沒收部分併執行之。
顏智勇犯如附表二「罪名、宣告刑及沒收」欄所示之罪，各處如
附表二「罪名、宣告刑及沒收」欄所示之刑及沒收。應執行有期
徒刑陸月；沒收部分併執行之。
    犯罪事實
一、顏智勇明知海洛因係毒品危害防制條例第2條第2項第1款所
    定之第一級毒品，依法不得販賣、轉讓，竟分別為下列犯行
    ：
（一）顏智勇意圖營利，基於販賣第一級毒品海洛因之犯意，以
      其所持用之門號0000-000000號行動電話，做為聯絡販賣
      第一級毒品之工具，分別於如附表一所載之時間及地點，
      以附表一所示新臺幣（下同）500元或1,000元之價格，販
      賣第一級毒品海洛因予林鴻騰、林鴻益、徐立先及徐承澤
      等4人施用，因而獲利。
（二）顏智勇另基於轉讓第一級毒品海洛因之犯意，分別於附表
      二所載之時間及地點，無償轉讓第一級毒品海洛因予如附
      表二所示呂建忠、徐承澤等2人施用。
（三）臺中市政府警察局第三分局員警，先對顏智勇之女友陳怡
      璇使用之行動電話實施通訊監察，期間內發現顏智勇涉嫌
      販賣毒品，而陳怡璇於110年7月10日因病死亡，警方經檢
      察官向本院對顏智勇實施通訊監察後，再於110年9月8日2
      3時12分許，持本院核發之搜索票及檢察官核發之拘票，
      至苗栗縣○○市○○里○○○路000巷00號住處搜索及拘提，當場
      扣得顏智勇所有之海洛因殘渣罐1罐；警方經顏智勇同意
      ，再至苗栗縣○○鎮○○○街00巷00號3E室搜索，扣得顏智勇
      所有之門號0000000000號OPPO廠牌行動電話1支（含SIM卡
      1張）、女友陳怡璇所有之門號0000000000號行動電話1支
      （含SIM卡1張）、有海洛因殘留之注射針筒1支。　　
二、案經臺中市政府警察局第三分局報告臺灣苗栗地方檢察署檢
    察官偵查起訴。
    理  由
壹、證據能力：
一、按被告以外之人於審判外之陳述雖不符刑事訴訟法第159 條
    之1 至之4 等4 條之規定，而經當事人於審判程序同意作為
    證據，法院審酌該言詞陳述或書面陳述作成時之情況，認為
    適當者，亦得為證據；當事人、代理人或辯護人於法院調查
    證據時，知有刑事訴訟法第159 條第1 項不得為證據之情形
    ，而未於言詞辯論終結前聲明異議者，視為有前項之同意，
    同法第159條之5 定有明文。立法意旨在於傳聞證據未經當
    事人之反對詰問予以核實，原則上先予排除。惟若當事人已
    放棄反對詰問權，於審判程序中表明同意該等傳聞證據可作
    為證據；或於言詞辯論終結前未聲明異議，基於尊重當事人
    對傳聞證據之處分權，及證據資料愈豐富，愈有助於真實發
    見之理念，且強化言詞辯論主義，使訴訟程序得以順暢進行
    ，上開傳聞證據亦均具有證據能力。嗣最高法院104 年第3 
    次刑事庭決議認本條之適用並不以「不符前四條之規定」為
    要件，惟如符合第159 條之1 第1 項規定之要件而已得為證
    據者，不宜贅依第159 條之5 之規定認定有證據能力。本案
    下列引用之供述證據，檢察官、被告及辯護人於本院準備程
    序迄於言詞辯論終結前均未聲明異議，而本院認其作成之情
    形並無違反法定程序取得或不當情形，經審酌後認為適當，
    應認於本案有證據能力。
二、本案以下引用之非供述證據，均依法定程序製作、取得，與
    本案具有關聯性，業經本院依法踐行調查證據程序，檢察官
    、被告及辯護人均不爭執該等證據之證據能力，亦查無依法
    應排除其證據能力之情形，均具證據能力。
貳、實體方面
一、認定犯罪事實所憑之證據及理由：
　㈠前揭犯罪事實，業據被告顏智勇於警詢、偵查、本院羈押審
    查庭、準備程序及審理時均坦承不諱，並有附表一、二「證
    據出處」欄所載之證據為憑，及被告顏智勇所有供對外販賣
    及轉讓毒品海洛因聯絡時所用，門號0000000000號OPPO廠牌
    行動電話1支（含SIM卡1張），扣案足資佐證，足認被告顏
    智勇上開任意性自白，與事實相符，堪以採信。
　㈡毒品危害防制條例所規定之販賣毒品罪，雖未明示「營利之
    意圖」為其犯罪構成要件，然「販賣」一語，在文義解釋上
    當然已寓含有買賤賣貴，而從中取利之意思存在。且從商業
    交易原理與一般社會觀念而言，販賣行為在通常情形下，仍
    係以牟取利益為其活動之主要誘因與目的。又政府為杜絕毒
    品氾濫，毒害人民甚深，再三宣導民眾遠離毒品、媒體報導
    既深且廣，對於禁絕毒品之政策，應為大眾所熟悉。再政府
    對於查緝施用、轉讓及販賣毒品無不嚴格執行，且販賣毒品
    罪係重罪，若無利可圖，衡情一般持有毒品者，當不致輕易
    將持有之毒品交付他人。況販賣毒品乃違法行為，非可公然
    為之，且有其獨特之販售路線及管道，亦無公定之價格，復
    可任意增減其分裝之數量，而每次買賣之價量，亦可能隨時
    依市場貨源之供需情形、交易雙方之關係深淺、資力、對行
    情之認知、查緝是否嚴緊，及購買者被查獲時供述購買對象
    之可能性風險評估等諸般事由，而異其標準，非可一概而論
    ，是販賣之利得，誠非固定，而縱使販賣之人從價差或量差
    中牟利方式雖異，其意圖營利之非法販賣行為仍屬同一。從
    而，舉凡有償交易，除足以反證其確係另基於某種非圖利本
    意之關係外，通常尚難因無法查悉其販入價格，做為是否高
    價賣出之比較，諉以無營利之意思而阻卻販賣犯行之追訴。
    被告顏智勇於偵查中供稱：賣給徐承澤500元，我獲利約100
    、200元；賣給林鴻騰500元，我可以賺100元；賣給林鴻毅1
    ,000元，可以獲利100、200元；賣給徐立先1,000元，可以
    獲利200、300元（見第5703號偵卷二第403、407、411頁）
    。又向本院供稱：「（問：你販賣一級毒品獲得的利益為何
    ？）只賺一點吃」、「（問：賺取少許毒品供自己施用？）
    是。」等語（見本院卷第162頁）。因此，被告顏智勇販賣
    第一級毒品海洛因主觀上具有營利之意圖，足堪認定。
　㈢綜上所述，本案事證明確，被告顏智勇上開犯行，均堪認定
    ，應予依法論科。
二、論罪科刑：
　㈠按海洛因係屬毒品危害防制條例第2 條第2 項第1 款所稱之
    第一級毒品毒品，不得販賣、轉讓。核被告顏智勇於附表一
    所為，均係犯毒品危害防制條例第4條第1項之販賣第一級毒
    品罪；於附表二所為，均係犯毒品危害防制條例第8條第1項
    之轉讓第一級毒品罪。被告顏智勇因販賣、轉讓而持有海洛
    因之低度行為，為其販賣、轉讓之高度行為所吸收，均不另
    論罪。被告顏智勇8次販賣第一級毒品、8次轉讓第一級毒品
    等犯行，犯意各別，行為互殊，應予分論併罰。
  ㈡刑之加重部分
    查被告顏智勇有下列前科紀錄：①曾因施用第一、二級毒品
    案件，經法院分別判處有期徒刑9月、7月、9月、7月確定後
    ，再經本院以105年度聲字第477號裁定，定應執行有期徒刑
    2年2月確定，執行期間自105年3月27日起，至107年5月26日
    止。②又因施用第一、二級毒品案件，經法院分別判處有期
    徒刑9月、7月、9月、7月確定後，再經本院以105年度聲字
    第1539號裁定，定應執行有期徒刑2年確定，執行期間自107
    年5月27日起，於109年3月11日因縮短刑期執行完畢出監等
    情，此有臺灣高等法院被告前案紀錄表1份存卷可參，其於
    受有期徒刑執行完畢後，5年以內故意再犯本件有期徒刑以
    上之罪，均為累犯。參酌被告前案為施用毒品案件，於前案
    執行完畢後，未能知所警惕，再犯販賣、轉讓毒品案件，顯
    示被告仍持續接觸毒品，未能全然杜絕毒品，足見被告前案
    之徒刑執行無成效，對於刑罰之反應力顯然薄弱，主觀上有
    特別之惡性，認依刑法第47條第1項之規定加重其刑，尚不
    致使被告所受刑罰超過其所應負擔之罪責，且本案檢察官於
    起訴書已指明被告係屬累犯，並指出其證明方法，請求依法
    加重其刑，且於本院審理時，檢察官亦再次指明被告累犯之
    證明方法，並說明應予加重之理由，本院於檢察官指明上揭
    構成累犯及應加重其刑之事項後，進行調查與辯論，自與最
    高法院110年度台上大字第5660號裁定意旨，不相違背，故
    除法定本刑為死刑或無期徒刑部分不得加重外，其餘有期徒
    刑或併科罰金部分，均依法加重其刑。又雖本案論以累犯並
    加重其刑，然基於精簡裁判之要求，不在主文記載累犯（最
    高法院109年度台上字第2886號、110年度台上字第5660號等
    判決意旨參照），附此敘明。
　㈢偵、審中自白減輕部分
　　按犯毒品危害防制條例第4條至第8條之罪於偵查及審判中均
    自白者，減輕其刑，同條例第17條第2項定有明文。而法律
    上所謂自白，係指犯罪嫌疑人或被告，對於其過往之所作所
    為，而符合於構成犯罪要件之基本的社會事實之陳述，是行
    為人對於犯罪之基本社會事實，無論為主動說出或被動回答
    ，亦不管係全部吐實或主要部分供明而保留不影響犯罪成立
    之部分真相，既然已經有助於重要關鍵事實之釐清，當即已
    足（最高法院101年度台上字第2138號判決意旨參照）。被
    告顏智勇對其全部犯行，於偵查及審判中均自白犯罪，此觀
    其歷次偵訊及審理筆錄即明，均應依毒品危害防制條例第17
    條第2項之規定，減輕其刑。　
　㈣供出上手減輕部分　
　  按犯第4 條至第8 條、第10條或第11條之罪，供出毒品來源
    ，因而查獲其他正犯或共犯者，減輕或免除其刑；毒品危害
    防制條例第17條第1 項定有明文。本案被告顏智勇於警詢時
    及偵查中供稱，其販賣及轉讓之第一級毒品海洛因，係來自
    上手邱仁奎、連振為2人（見第5703號偵卷三第22至31、36
    頁）。而經本院函詢臺灣苗栗地方檢察署查獲情形，經該署
    函復稱：「依旨揭被告之供述追查後，連振為、邱仁奎涉嫌
    販賣毒品案件，業已分111年度偵字第2200、3839號案件，
    並於111年7月22日偵查終結，認應提起公訴」乙節，有臺灣
    苗栗地方檢察署111年8月29日苗檢松陽110偵5703字第11190
    21140號函、臺中市政府警察局第三分局111年8月2日中市警
    三分偵字第1110034160號函暨所附之偵查報告、解送人犯報
    告書各乙份在卷足憑（見本院卷第111至125頁），爰依上開
    規定減輕其刑。
　㈤被告顏智勇有上開加重及減輕事由，除法定本刑為死刑或無
    期徒刑部分不得加重外，其餘均依法先加後減輕，再遞減輕
    之。至減輕之順序，應先適用毒品危害防制條例第17條第2
    項規定減輕其刑，再依同條例第17條第1項規定遞減其刑（
    最高法院99年度台上字第2100號判決要旨參照）。
　㈥另按刑法第59條規定之酌量減輕其刑，必須犯罪另有特殊之
    原因與環境，在客觀上足以引起一般同情，認為即使予以宣
    告法定最低度刑，猶嫌過重者，始有其適用。此所謂法定最
    低度刑，固包括法定最低本刑；惟遇有其他法定減輕之事由
    者，則應係指適用其他法定減輕事由減輕其刑後之最低度刑
    而言。倘被告別有法定減輕事由者，應先適用法定減輕事由
    減輕其刑後，猶認其犯罪之情狀顯可憫恕，即使科以該減輕
    後之最低度刑仍嫌過重者，始得適用刑法第59條規定酌量減
    輕其刑。查販賣第一級毒品海洛因，對社會安全秩序維護及
    國民健康危害甚鉅，嚴重影響社會治安，實為國法所不容而
    嚴厲禁止，本應嚴加非難，被告顏智勇無視國家禁令及政府
    反毒政策，販賣海洛因次數高達8次之多，對社會治安危害
    不輕，已難認有何特殊之原因與環境在客觀上足以引起一般
    同情，或有情堪憫恕之處。況被告顏智勇經上開減輕之刑後
    ，實難認尚有何科以最低法定刑度仍有情輕法重之情形，是
    本院認被告顏智勇就販賣第一級毒品犯行，已無再依刑法第
    59條規定減輕其刑之必要，被告之辯護人請求再依刑法第59
    條之規定減刑，並無理由，附此敘明。
  ㈦爰審酌被告顏智勇未思以正途謀生，無視毒品對社會秩序及
    國民健康危害至深且鉅，又嚴重影響社會治安，且施用毒品
    者容易上癮而戒除不易，竟無視國家杜絕毒品犯罪之禁令，
    僅為圖自己利益，仍非法販賣、轉讓第一級毒品，對於國民
    健康及社會秩序之影響甚鉅，應嚴予非難，不宜輕縱，兼衡
    及犯後坦承全部犯行之犯後態度、販賣及轉讓第一級毒品之
    次數、數量非鉅，兼衡其向本院自述教育程度為國中畢業，
    曾從事鐵工，與胞姊妹同住，及其犯罪之動機、目的、手段
    、所生危害等一切情狀，分別量處如附表一、二「罪名、宣
    告刑及沒收」欄所示之刑，並依法分別定其應執行如主文第
    一、二項所示之刑，以資懲儆。
三、沒收部分：
  ⒈按毒品危害防制條例第18條第1項前段規定，查獲之第一、二
    級毒品，不問屬於犯人與否，均沒收銷燬之，此所稱「查獲
    之毒品」，係指被查獲而與本案有關之全部毒品而言。扣案
    之毒品殘渣罐1罐及注射針筒1支，雖鑑定出均含有海洛因，
    然被告顏智勇於本院審理時陳稱上揭之物，係另案供其自己
    吸食毒品所用（見本院卷第161頁），卷內無積極證據足證
    與本案有關，故尚難於本案逕為沒收銷燬之諭知。　　
　⒉扣案門號0000000000號OPPO廠牌行動電話1支（含SIM卡1張）
    ，為被告顏智勇所有，且用以聯繫販賣、轉讓第一級毒品時
    所用之工具，業據被告顏智勇供承在卷，是應依毒品危害防
    制條例第19條第1 項及刑法第38條第2 項前段宣告沒收。
　⒊至扣案陳怡璇所有之門號0000000000號行動電話1支（含SIM
    卡1張），無證據證明與本案之關聯，既非供被告顏智勇販
    賣或轉讓第一級毒品所用，本院不另為沒收之諭知，附此敘
    明。
據上論斷，應依刑事訴訟法第299 條第1 項前段，判決如主文。
本案經檢察官張智玲提起公訴，檢察官吳宛真到庭執行職務。
中　　華　　民　　國　　111 　年　　11　　月　　9　　日
　　　            刑事第一庭  審判長法  官  陳茂榮
　　　　　　　　　　　　　　　　　　法　官  顏碩瑋
　　　　　　　　　　　　　　　　　　法　官  柳章峰 
以上正本證明與原本無異。　　　　　　　　　　　　　　　　如不服本判決應於收受判決後20日內向本院提出上訴書狀，並應敘述具體理由。其未敘述上訴理由者，應於上訴期間屆滿後20日內向本院補提理由書(均須按他造當事人之人數附繕本)「切勿逕送上級法院」。
                      　　　　　　　書記官　王祥鑫　　　
中　　華　　民　　國　　111 　年　　11　　月　　9 　　日
附錄本案論罪科刑法條：
毒品危害防制條例第4條第1項
製造、運輸、販賣第一級毒品者，處死刑或無期徒刑；處無期徒
刑者，得併科新臺幣3千萬元以下罰金。
製造、運輸、販賣第二級毒品者，處無期徒刑或10年以上有期徒
刑，得併科新臺幣1千5百萬元以下罰金。
製造、運輸、販賣第三級毒品者，處7年以上有期徒刑，得併科
新臺幣1千萬元以下罰金。
製造、運輸、販賣第四級毒品者，處5年以上12年以下有期徒刑
，得併科新臺幣5百萬元以下罰金。
製造、運輸、販賣專供製造或施用毒品之器具者，處1年以上7年
以下有期徒刑，得併科新臺幣1百50萬元以下罰金。
前五項之未遂犯罰之。

毒品危害防制條例第8條第1項
轉讓第一級毒品者，處1年以上7年以下有期徒刑，得併科新臺幣
1百萬元以下罰金。

【附表一】販賣第一級毒品部分：
編號 犯罪事實 證據出處 罪名、宣告刑及沒收 1 顏智勇於民國110年6月27日10時39分許，在其苗栗縣○○市○○○路000巷00號住處門口附近，以新臺幣（下同）500元價格，販賣海洛因1小包予林鴻騰既遂。    ①被告顏智勇於警詢時、偵查中、本院羈押審查庭、準備程序及審理時之自白（見第8391號偵卷一第40、41頁、第5703號偵卷二第409、432頁、本院卷第88、161頁）。 ②證人林鴻騰於警詢時、偵查中之證述（見第5703號偵卷一第222、293頁）。 ③警方之蒐證照片3張（見第5703號偵卷一第245、247頁）。　 顏智勇販賣第一級毒品，處有期徒刑陸年。 未扣案之犯罪所得新臺幣伍佰元沒收，於全部或一部不能沒收或不宜執行沒收時，追徵其價額。 2 顏智勇於110年6月29日18時03分許，在其苗栗縣○○市○○○路000巷00號住處，以500元價格，販賣海洛因1小包予林鴻騰既遂。 ①被告顏智勇於警詢時、偵查中、本院羈押審查庭、準備程序及審理時之自白（見第8391號偵卷一第41、42頁、第5703號偵卷二第409、432頁、本院卷第88、161頁）。 ②證人林鴻騰於警詢時、偵查中之證述（見第5703號偵卷一第222、293頁）。 ③警方之蒐證照片5張（見第5703號偵卷一第247至251頁）。　 顏智勇販賣第一級毒品，處有期徒刑陸年。 未扣案之犯罪所得新臺幣伍佰元沒收，於全部或一部不能沒收或不宜執行沒收時，追徵其價額。 3 顏智勇於110年7月2日13時33分許，在其苗栗縣○○市○○○路000巷00號住處，以500元價格，販賣海洛因1小包予林鴻騰既遂。 ①被告顏智勇於警詢時、偵查中、本院羈押審查庭、準備程序及審理時之自白（見第8391號偵卷一第42頁、第5703號偵卷二第409至411、432頁、本院卷第88、161頁）。 ②證人林鴻騰於警詢時、偵查中之證述（見第5703號偵卷一第222、293頁）。 ③警方之蒐證照片2張（見第5703號偵卷一第253頁）。　 顏智勇販賣第一級毒品，處有期徒刑陸年。 未扣案之犯罪所得新臺幣伍佰元沒收，於全部或一部不能沒收或不宜執行沒收時，追徵其價額。 4 林鴻騰欲向顏智勇購買海洛因，以其使用之門號0000000000行動電話，於110年7月27日17時31分許，撥打顏智勇使用之門號0000000000號行動電話，通完電話後，兩人在苗栗縣○○鎮○市路0段00號全家便利商店竹南環市店內交易，顏智勇以500元價格，販賣海洛因1小包予林鴻騰既遂。 ①被告顏智勇於警詢時、偵查中、本院羈押審查庭、準備程序及審理時之自白（見第8391號偵卷一第39頁、第5703號偵卷二第409頁、本院卷第88、161頁）。 ②證人林鴻騰於警詢時、偵查中之證述（見第5703號偵卷一第221、222、292頁）。 ③警方之蒐證照片8張（見第5703號偵卷一第235至241頁）。 ④通訊監察譯文1份（見第5703號偵卷一第221頁）。　 ⑤扣案被告顏智勇所有之門號0000000000號OPPO廠牌行動電話1支（含SIM卡1張）。　　 顏智勇販賣第一級毒品，處有期徒刑陸年。 扣案之門號0000000000號OPPO廠牌行動電話壹支（含SIM卡壹張）沒收。 未扣案之犯罪所得新臺幣伍佰元沒收，於全部或一部不能沒收或不宜執行沒收時，追徵其價額。 5 林鴻騰欲向顏智勇購買海洛因，以其使用之門號0000000000行動電話，於110年7月28日12時26分許，撥打顏智勇使用之門號0000000000號行動電話，通完電話後，進入苗栗縣○○市○○○路000巷00號顏智勇住處交易，顏智勇以500元價格，販賣海洛因1小包予林鴻騰既遂。 ①被告顏智勇於警詢時、偵查中、本院羈押審查庭、準備程序及審理時之自白（見第8391號偵卷一第40頁、第5703號偵卷二第409頁、本院卷第88、161頁）。 ②證人林鴻騰於警詢時、偵查中之證述（見第5703號偵卷一第222、292頁）。 ③警方之蒐證照片2張（見第5703號偵卷一第243頁）。 ④通訊監察譯文1份（見第5703號偵卷一第222頁）。 ⑤扣案被告顏智勇所有之門號0000000000號OPPO廠牌行動電話1支（含SIM卡1張）。　　　 顏智勇販賣第一級毒品，處有期徒刑陸年。 扣案之門號0000000000號OPPO廠牌行動電話1支（含SIM卡1張）沒收。 未扣案之犯罪所得新臺幣伍佰元沒收，於全部或一部不能沒收或不宜執行沒收時，追徵其價額。 6 林鴻益欲向顏智勇購買海洛因，以其使用之門號0000000000行動電話，於110年7月8日20時28分許，撥打顏智勇使用之門號0000000000號行動電話，通完電話後約1、2小時許，顏智勇開車至苗栗縣○○鎮○○路00○0號林鴻益租屋處樓下交易，顏智勇以1,000元價格，販賣海洛因1小包予林鴻益既遂。 ①被告顏智勇於警詢時、偵查中、本院羈押審查庭、準備程序及審理時之自白（見第8391號偵卷一第46、47頁、第5703號偵卷二第411頁、本院卷第88、161頁）。 ②證人林鴻益於警詢時、偵查中之證述（見第5703號偵卷一第309至311、356頁）。 ③通訊監察譯文1份（見第5703號偵卷一第314頁）。 ④扣案被告顏智勇所有之門號0000000000號OPPO廠牌行動電話1支（含SIM卡1張）。　 顏智勇販賣第一級毒品，處有期徒刑陸年壹月。 扣案之門號0000000000號OPPO廠牌行動電話壹支（含SIM卡壹張）沒收。 未扣案之犯罪所得新臺幣壹仟元沒收，於全部或一部不能沒收或不宜執行沒收時，追徵其價額。 7 徐立先欲向顏智勇購買海洛因，以其使用之門號0000000000行動電話，撥打顏智勇使用之門號0000000000號行動電話，因顏智勇外出倒垃圾未接，徐立先於110年6月15日17時34分許，改撥打顏智勇女友陳怡璇之門號0000000000號行動電話，隨後徐立先到顏智勇位於苗栗縣○○市○○○路000巷00號住處交易，由顏智勇以1,000元價格，販賣海洛因1小包予徐立先既遂。 ①被告顏智勇於警詢時、偵查中、本院羈押審查庭、準備程序及審理時之自白（見第8391號偵卷一第51至52頁、第5703號偵卷二第407頁、本院卷第88、161頁）。 ②證人徐立先於警詢時、偵查中之證述（見第5703號偵卷一第15、93至94頁）。 ③通訊監察譯文1份（見第5703號偵卷一第15頁）。 ④扣案被告顏智勇所有之門號0000000000號OPPO廠牌行動電話1支（含SIM卡1張）。　 顏智勇販賣第一級毒品，處有期徒刑陸年壹月。 未扣案之犯罪所得新臺幣壹仟元沒收，於全部或一部不能沒收或不宜執行沒收時，追徵其價額。 8 徐承澤欲向顏智勇購買海洛因，以其使用之000000000電話，於110年8月8日21時許，撥打顏智勇使用之門號0000000000號行動電話後，兩人在苗栗縣○○鎮○○○街0號全家便利商店龍佳店見面，顏智勇以500元價格，販賣海洛因1小包予徐承澤既遂。 ①被告顏智勇於警詢時、偵查中、本院羈押審查庭、準備程序及審理時之自白（見第8391號偵卷一第60至61頁、第5703號偵卷二第403頁、本院卷第88、161頁）。 ②證人徐承澤於警詢時、偵查中之證述（見第5703號偵卷一第387至389、494頁）。 ③通訊監察譯文1份（見第5703號偵卷一第387至389頁）。 ④扣案被告顏智勇所有之門號0000000000號OPPO廠牌行動電話1支（含SIM卡1張）。　 　 顏智勇販賣第一級毒品，處有期徒刑陸年。 扣案之門號0000000000號OPPO廠牌行動電話壹支（含SIM卡壹張）沒收。 未扣案之犯罪所得新臺幣伍佰元沒收，於全部或一部不能沒收或不宜執行沒收時，追徵其價額。 

【附表二】轉讓第一級毒品部分：
編號 犯罪事實 證據出處 罪名、宣告刑及沒收 1 呂建忠欲向顏智勇索討海洛因施用，以其使用之門號0000000000號行動電話，於110年6月20日3時54分許，撥打顏智勇女友陳怡璇之門號0000000000號行動電話，由顏智勇接聽，呂建忠隨後至顏智勇位於苗栗縣○○市○○○路000巷00號住處，由顏智勇無償轉讓約0.1公克供一次施用量之海洛因予呂建忠施用。  ①被告顏智勇於警詢時、偵查中、本院羈押審查庭、準備程序及審理時之自白（見第8391號偵卷一第48頁、第5703號偵卷二第405頁、本院卷第88、161頁）。 ②證人呂建忠於警詢時、偵查中之證述（見第5703號偵卷一第111至113、209頁）。 ③通訊監察譯文1份（見第5703號偵卷一第111至113頁）。 　 顏智勇轉讓第一級毒品，處有期徒刑參月。  2 呂建忠欲向顏智勇索討海洛因施用，以其使用之門號0000000000號行動電話，於110年8月19日10時13分許，撥打顏智勇之門號0000000000號行動電話，顏智勇接聽隨後至苗栗縣○○市○○里○○路00號承美診所前，由顏智勇無償轉讓約供一次施用量之海洛因予呂建忠施用。  ①被告顏智勇於警詢時、偵查中、本院羈押審查庭、準備程序及審理時之自白（見第8391號偵卷一第49至50頁、第5703號偵卷二第405頁、本院卷第88、161頁）。 ②證人呂建忠於警詢時、偵查中之證述（見第5703號偵卷一第115至117、210頁）。 ③通訊監察譯文1份（見第5703號偵卷一第115頁）。 ④扣案被告顏智勇所有之門號0000000000號OPPO廠牌行動電話1支（含SIM卡1張）。　 顏智勇轉讓第一級毒品，處有期徒刑參月。 扣案之門號0000000000號OPPO廠牌行動電話壹支（含SIM卡壹張）沒收。 3 呂建忠於110年8月30日5時32分許，至顏智勇位於苗栗縣○○鎮○○○街00巷00號住處玩星辰手遊，隨後顏智勇在房間內無償轉讓約供一次施用量之海洛因予呂建忠施用。 ①被告顏智勇於警詢時、偵查中、本院羈押審查庭、準備程序及審理時之自白（見第8391號偵卷一第51頁、第5703號偵卷二第405至407頁、本院卷第88、161頁）。 ②證人呂建忠於警詢時、偵查中之證述（見第5703號偵卷一第117、210頁）。 ③警方蒐證照片3張（見第5703號偵卷二第141至142頁）。 　 顏智勇轉讓第一級毒品，處有期徒刑參月。 4 呂建忠於110年9月8日19時許，至顏智勇位於苗栗縣○○鎮○○○街00巷00號住處玩手機線上遊戲，約同日19時30分許，顏智勇在房間內無償轉讓約供一次施用量之海洛因予呂建忠注射。 ①被告顏智勇於偵查中、本院羈押審查庭、準備程序及審理時之自白（見第5703號偵卷二第407頁、本院卷第88、161頁）。 ②證人呂建忠於警詢時、偵查中之證述（見第5703號偵卷一第107、210至211頁）。 顏智勇轉讓第一級毒品，處有期徒刑參月。 5 徐承澤欲向顏智勇索討海洛因施用，以000000000電話，於110年7月8日6時13分許，撥打顏智勇使用之門號0000000000號行動電話後，徐承澤至顏智勇位於苗栗縣○○市○○○路000巷00號住處，由顏智勇在房間內無償轉讓約供一次施用量之海洛因予徐承澤注射。  ①被告顏智勇於警詢時、偵查中、本院羈押審查庭、準備程序及審理時之自白（見第8391號偵卷一第58頁、第5703號偵卷二第401至403頁、本院卷第88、161頁）。 ②證人徐承澤於警詢時、偵查中之證述（見第5703號偵卷一第383、493頁）。 ③通訊監察譯文1份（見第5703號偵卷一第383頁）。 ④扣案被告顏智勇所有之門號0000000000號OPPO廠牌行動電話1支（含SIM卡1張）。　 　 顏智勇轉讓第一級毒品，處有期徒刑參月。 扣案之門號0000000000號OPPO廠牌行動電話壹支（含SIM卡壹張）沒收。 6 徐承澤欲向顏智勇索討海洛因施用，以000000000電話，於110年7月8日21時08分許，撥打顏智勇使用之門號0000000000號行動電話後，徐承澤至顏智勇位於苗栗縣○○市○○○路000巷00號住處，由顏智勇在房間內無償轉讓約供一次施用量之海洛因予徐承澤注射。  ①被告顏智勇於警詢時、偵查中、本院羈押審查庭、準備程序及審理時之自白（見第8391號偵卷一第59頁、第5703號偵卷二第403頁、本院卷第88、161頁）。 ②證人徐承澤於警詢時、偵查中之證述（見第5703號偵卷一第383至385、493頁）。 ③通訊監察譯文1份（見第5703號偵卷一第383至385頁）。 ④扣案被告顏智勇所有之門號0000000000號OPPO廠牌行動電話1支（含SIM卡1張）。　 　 顏智勇轉讓第一級毒品，處有期徒刑參月。 扣案之門號0000000000號OPPO廠牌行動電話壹支（含SIM卡壹張）沒收。 7 徐承澤欲向顏智勇索討海洛因施用，在全家便利商店頭份田寮店，以000000000公用電話，於110年8月4日9時14分、32、43分許，分3次撥打顏智勇使用之門號0000000000號行動電話後，徐承澤至顏智勇位於苗栗縣○○鎮○○○街00巷00號住處，由顏智勇在房間內無償轉讓約供一次施用量之海洛因予徐承澤注射。  ①被告顏智勇於警詢時、偵查中、本院羈押審查庭、準備程序及審理時之自白（見第8391號偵卷一第56至57頁、第5703號偵卷二第403頁、本院卷第88、161頁）。 ②證人徐承澤於警詢時、偵查中之證述（見第5703號偵卷一第375至379、494至495頁）。 ③通訊監察譯文1份（見第5703號偵卷一第375至379頁）。 ④扣案被告顏智勇所有之門號0000000000號OPPO廠牌行動電話1支（含SIM卡1張）。　 ⑤警方蒐證照片6張（第5703號偵卷一第441至445頁）。　 顏智勇轉讓第一級毒品，處有期徒刑參月。 扣案之門號0000000000號OPPO廠牌行動電話壹支（含SIM卡壹張）沒收。 8 徐承澤欲向顏智勇索討海洛因施用，以000000000號公用電話，於110年8月10日8時54分許，撥打顏智勇使用之門號0000000000號行動電話後，徐承澤至顏智勇位於苗栗縣○○鎮○○○街00巷00號住處，由顏智勇在房間內無償轉讓約供一次施用量之海洛因予徐承澤注射。 ①被告顏智勇於警詢時、偵查中、本院羈押審查庭、準備程序及審理時之自白（見第8391號偵卷一第61至62頁、第5703號偵卷二第403頁、本院卷第88、161頁）。 ②證人徐承澤於警詢時、偵查中之證述（見第5703號偵卷一第389至391、494頁）。 ③通訊監察譯文1份（見第5703號偵卷一第389至391頁）。 ④扣案被告顏智勇所有之門號0000000000號OPPO廠牌行動電話1支（含SIM卡1張）。　  顏智勇轉讓第一級毒品，處有期徒刑參月。 扣案之門號0000000000號OPPO廠牌行動電話壹支（含SIM卡壹張）沒收。